臺灣臺北地方法院刑事判決　　　　　　　95年度訴字第1519號
公　訴　人　臺灣臺北地方法院檢察署檢察官
被　　　告　甲○○
指定辯護人　本院公設辯護人乙○○
上列被告因公共危險案件，經檢察官提起公訴（95年度偵字第16
167 號），本院判決如下：
    主  文
甲○○放火燒燬現有人所在之建築物，未遂，處有期徒刑肆年。
扣案信號槍壹把、信號彈彈匣壹個及槍背帶壹個均沒收。
    事  實
一、甲○○因卡債清償困難，工作不順，衍生對於政治局勢之不
    滿，為宣洩積怨並博取社會大眾關注，於民國95年7 月27日
    傍晚結束其大樓保全員工作後，返回其位於臺北市大安區○
    ○○路○ 段308 巷15弄1 號2 樓之住處，穿戴其前於92年間
    在網路上以新臺幣（下同）1 萬4 千元代價購得之槍背帶、
    信號槍1 把（內附彈匣1 個）及彈匣2 個（每一彈匣有6 發
    信號彈）〔非槍砲彈藥刀械管制條例所列管之槍砲、子彈或
    爆裂物〕，外穿灰色唐裝上衣，騎乘其所有之車牌號碼JBC-
    457 號重型機車外出，於同日晚間8 時30分許，行至臺北市
    中正區○○○路與凱達格蘭大道口，在凱達格蘭大道內線第
    一車道東往西方向紅燈停等線前，可預見其攜帶之上開信號
    槍發射信號彈時，信號彈之強光火焰具有高度可燃性，如朝
    現有人所在之建築物發射，火苗可能觸及建築物內、外之易
    燃物而起火燃燒，有燒燬建築物之危險，仍不違背其本意，
    猶基於放火燒燬夜間有安全人員駐守之總統府之未必故意，
    持其攜帶之上開信號槍裝填信號彈，以往上45度角，接續朝
    現有人所在之總統府正大門方向，發射信號彈共13發，燃燒
    之信號彈紛紛擊中總統府大門2 樓平台以上至6 樓鐘樓以下
    之牆面，火花掉落在總統府正大門前階梯水泥地面及大門兩
    側車道之水柏油路面上，自體燃燒約數秒後，旋為駐總統府
    之憲兵發覺並持滅火器上前澆滅或以腳踩熄，未至燒燬總統
    府建築物。甲○○發射完畢後，即將上開信號槍及信號彈棄
    置現場並騎車迴轉往景福門方向逃逸。嗣經警據報到場處理
    ，扣得遺留現場之信號槍1 把（內附彈匣1 個）、彈匣1 個
    、已發射彈殼1 枚，並循目擊民眾提供甲○○所騎乘機車之
    車牌號碼而查獲，經甲○○同意搜索其上址住處，另扣得上
    開重型機車1 輛、槍背帶1 個及灰色唐裝1 件，始悉上情。
二、案經臺北市政府警察局中正第一分局移請臺灣臺北地方法院
    檢察署檢察官偵查起訴。
    理  由
壹、證據能力之判斷
    被告甲○○及指定辯護人對於下列各項證據方法，均未爭執
    其證據能力，並同意作為證據（見本院卷一第9 頁），本院
    審酌其作成時之情況，認為並無不適當之情事，均得作為證
    據。
貳、認定事實所憑之證據及理由
    訊據被告甲○○固不否認於上開時、地朝總統府正大門方向
    射擊信號彈13發及彈著點、落地點等節，惟矢口否認有何放
    火犯行，先辯稱：該信號彈之火花乃死火，非明火，不會引
    燃物品云云（見本院卷一第10頁、第59頁），又改稱：信號
    彈火焰確會引燃易燃物，伊僅係抒發情緒不滿，伊當時發射
    信號彈乃平射，且注意避開總統府前人員，彈著點及落地點
    均為水泥材質，不至燃燒，伊顯無放火延燒總統府或其他物
    品之犯意；縱非如此，因客觀上不可能延燒，應屬「不能未
    遂」云云（見本院卷二第104 、113 、119 至120 頁）。惟
    查：
一、被告於95年7 月27日晚間8 時30分許，騎乘其所有車牌號碼
    JBC-457 號重型機車，沿臺北市中正區○○○○○道東往西
    方向內線第一車道行駛至重慶南路口紅燈停等線前，持其所
    有之信號槍1 把裝填信號彈，接續朝總統府大門方向發射信
    號彈共13發，紛紛擊中總統府大門2 樓平台以上至6 樓鐘樓
    以下之牆面，火花掉落在總統府1 樓大門前階梯及大門旁車
    道水泥地面上，但僅燻黑地面，而未至燒燬建築物之結果，
    當時總統府於夜間仍有安全人員駐守等事實，為被告所承認
    （見偵查卷第6 至8 頁、第9 至11頁、第58至59頁、第65至
    68頁、本院卷一第7 至10頁），並有被告提出信號彈彈著點
    及落地點示意圖可憑（見本院卷二第106 頁），核與在場證
    人游承益、姜萬歧、湯為國、石岩峻即總統府侍衛隊憲兵於
    警詢、偵訊及本院審理中證述當時信號彈射擊情形相符（見
    偵查卷第16至17頁、第18至19頁、第21至22頁、第23至24頁
    、第75至78頁、本院卷二第5 至13頁），並有總統府96年1
    月15日華總政一字第09610000420 號函檢附總統府前0727日
    事件現場示意圖、總統府侍衛室95年11月20日華總侍字第09
    510067650 號書函檢附當時總統府監視錄影器攝得畫面之翻
    拍照片8 張及光碟1 片、本院於95年12月4 日就此光碟製作
    之勘驗筆錄暨監視錄影器畫面翻拍照片28張附卷可按（見本
    院卷一第225 至226 頁、第67至71頁、第99至126 頁），而
    車牌號碼JBC-457 號重型機車確為被告所有，亦有車號查詢
    機車車籍資料在卷可稽（見偵查卷第72頁），復有被告棄置
    在現場之信號槍1 把（內含彈匣1 個）、信號彈彈匣1 個，
    及在被告住處扣得之信號槍背帶1 個及被告當時所穿之唐裝
    1 件扣案足佐（見偵查卷第54頁扣押物品清單），另有被告
    穿著照片3 張在卷可考（見偵查卷第46至47頁），是被告上
    開行為應堪認定。
二、被告既以上開情詞置辯，按刑法上之放火罪，其直接被害法
    益為一般社會之公共安全，蓋火勢之蔓延性常導致控制撲滅
    之困難，對於公共安全造成極大危險，故放火——乃指故意
    以火力傳導於特定之目的物，使其燃燒——其行為本身即具
    公共危險性質。基此，行為人如有放火燒燬建築物之犯罪故
    意，而已著手放火行為之實施，即應構成犯罪，縱放火結果
    ，建築物未因燒燬而喪失其效用，僅屬犯罪為既遂或未遂之
    問題，不以致生公共危險為犯罪構成要件，最高法院著有69
    年度臺上字第1976號判決要旨可參。從而，本件爭點在於：
    被告當時之射擊行為，客觀上有無燒燬總統府之具體危險，
    被告主觀上有無燒燬總統府之認識。經查：
  (一)被告所使用之信號槍擊發之信號彈，客觀上是否有燃燒總統
    府建築物之可能性：
  (1)查被告所使用之信號槍、彈，乃德製NICO廠牌信號彈發射器
    及小型信號彈，雖非槍砲彈藥刀械管制條例所列管之槍砲、
    子彈或爆裂物，有內政部警政署刑事警察局95年11月15日刑
    偵五字第0950159561號鑑驗通知書在卷可稽（見本院卷一第
    74頁），但NICO信號彈係由長45釐米、直徑16釐米銀色鋁質
    筒狀彈殼底部崁裝印有子彈標記之7 乘以6 釐米銅質藥筒作
    底火及推進動力源，底火前端由15乘以33釐米銀色半藥圓柱
    體組合而成，經以離子捕獲遷移光譜儀分析有黑色火藥成分
    ，經以氣相層析質譜儀檢驗含硫粉、甲苯等成分，以耦合電
    漿質譜儀分析法檢驗發現鎂、鋁、矽、磷、氯、鉀、鋇等成
    分，故其發射燃燒時產生紅色火焰，又取被告射擊後遺落現
    場之空彈殼內微量殘餘物以掃瞄式電子顯微鏡及Ｘ射線能譜
    分析法鑑驗結果，含鋇—鉛—銻（Ba-Pb-Sb）成分，認係射
    擊殘跡無誤，有法務部調查局96年3 月29日調科參字第0960
    0103650 號鑑定通知書及內政部警政署刑事警察局95年10月
    5 日刑鑑字第0950122904號鑑定書足憑（見本院卷二第80至
    90頁、本院卷一第75頁），是被告所使用之信號槍、彈係以
    燃燒所產生之紅色火焰亮光作為信號，則其射擊後將產生火
    焰之事實明確。再查該等信號彈火焰之燃燒狀態，依法務部
    調查局鑑識人員試射同型槍、彈之結果，信號彈內裝填之火
    藥成分足使其持續燃燒約7 秒鐘，且信號槍扳機具有安全設
    計，若槍口低於水平35度，扳機將自動鎖定無法發射，然若
    自高於水平35度以上角度開始連續扣動擊發並配合其他技巧
    動作，仍有可能作低於35度或低於水平面之射擊，倘將信號
    槍槍口與地面呈約45度及30度角將信號彈射出，且發射點距
    落地點在115 公尺至145 公尺範圍內，信號彈滯空飛行至落
    地，均未達7 秒，故仍處於燃燒狀態，燃燒中之彈體落撞碰
    地面引發彈跳分解，仍持續燃燒約2 秒鐘，亦有上開法務部
    調查局鑑定通知書可參。綜上可知，該等信號彈裝填之火藥
    成分，足使其燃燒約7 秒，若以45度角發射，其燃燒距離遠
    於115 公尺，若以30度角發射，其燃燒距離遠於145 公尺。
  (2)基此，據被告自己提出信號彈彈著點及落地點示意圖所示，
    被告射擊13發信號彈之彈著點在總統府正門上方約2 樓高度
    平台以上至6 樓鐘樓以下範圍，落地點則在總統府正門階梯
    及兩側車道上（見本院卷二第106 頁），核與證人姜萬歧於
    本院審理中證述：「我回頭看發現有一枚像煙火的東西，以
    大約45度角的角度射向屋頂，高度超過2 樓，總統府的正面
    是鐘樓，鐘樓為6 樓，我看到的第一發是鐘樓下面的牆壁上
    ，但高度差不多是旁邊6 樓屋頂的位置。我記得超過10發。
    其他有向左、向右都大約有3 、4 發，有打在屋頂、有打在
    牆壁的。有掉在正大門平臺上面，有掉在正大門後面的走道
    通道上」等情相符（見本院卷二第11、13頁），亦有證人游
    承益結稱：「有幾發落在總統府坡道及平台，我指的平台就
    是正大門的屋頂上還有階梯上都有火光」等語明確（見本院
    卷二第6 頁），堪以認定信號彈之彈著點及落地點如上。再
    依總統府侍衛室傳真函所示，被告擊發信號彈之位置在凱達
    格蘭大道停等線前，距離總統府牆壁約73公尺，總統府正門
    上方2 樓平台高度約9 公尺，總統府5 樓高度則為20.5公尺
    （見本院卷二第38頁）。輔以前開法務部調查局試射之飛行
    中繼續燃燒距離及落地彈跳燃燒時間，被告擊發信號彈至總
    統府之距離既僅73公尺，無論被告係以30度角或45度角擊發
    信號彈，均可推知信號彈碰觸總統府牆面時、掉落地面時，
    仍處於激烈燃燒之狀態，且落地彈跳燃燒時間應超過2 秒鐘
    。上開物理跡證核與證人姜萬歧證述：「我記得在掉下來的
    時候火花還蠻大的，但我跑過去的時候，火光就漸漸熄滅，
    我用滅火器滅掉1 、2 個」等情相符（見本院卷二第13頁）
    及證人游承益結稱：「屋頂上還有階梯上都有火光」（見本
    院卷二第6 頁）等情相符，可見該等信號彈觸及總統府牆壁
    時、乃至於落地時，均呈燃燒狀態。綜上，被告發射之信號
    彈，於觸及總統府2 樓平台以上、6 樓鐘樓以下牆壁、再掉
    落至大門前階梯上及側邊通道上時，客觀上均處於燃燒狀態
    ，足以傳導火力而引燃易燃物品甚明。
  (3)至被告辯稱：上開彈著點及落地點均是水泥材質不會燒起來
    ，不能發生燒燬結果云云。惟所謂之不能犯，以行為不能發
    生犯罪之結果，又無危險為要件；有無危險，則應依客觀具
    體事實認定之，已著手於犯罪行為之實行而不遂者，若其行
    為在客觀事實上並無具體危險，致根本不能完成犯罪者，始
    應依94年2 月2 日修正後刑法第26條規定，不罰；反之，倘
    客觀事實上仍有具體危險，仍有發生犯罪結果之可能性，即
    不能認為不能犯。查本案被告發射之信號彈，雖非具有爆發
    性、可於瞬間將人殺傷及將物毀損之爆裂物，惟該信號彈可
    自體燃燒約7 秒鐘，以被告射擊距離觀察，信號彈觸及總統
    府時，乃至於掉落時，均處於燃燒狀態，足以引燃易燃物品
    ，已如前述，觀諸總統府之外牆、階梯、通道雖為不燃燒之
    水泥、柏油材質，但總統府建築物正面嵌有窗戶，亦有開放
    式走廊，總統府正大門走廊階梯則鋪有地毯，總統府大門兩
    側設有花圃種植各式植物等情，此有被告自己拍攝之照片可
    憑（見本院卷二第74頁反面、第77頁反面、第78頁反面），
    亦據證人姜萬歧證述花圃位置並稱：「有看到有一些掉在花
    圃上，我擔心會燃燒」等情（見本院卷二第13頁），被告則
    自承：「（問：你知否信號彈會燃燒物品？）知道，但他射
    出去會飄」、「信號槍沒有準星、沒有罩門，所以後來擊發
    的點在那裡我也沒有辦法預測」等情（見偵查卷第59頁、本
    院卷一第8 頁），顯見信號彈非無射入總統府走廊、地毯或
    掉落在植物上之危險，其客觀上仍有引火燃燒之可能性。從
    而，揆諸前開說明，被告辯稱：不會燃燒，不能未遂云云，
    自無可取。
  (二)關於被告主觀上是否認識信號彈有引燃總統府建築物之可能
    性：
  (1)此據被告於檢察官內勤偵訊時陳稱：「（問：你知否信號彈
    會燃燒物品？）知道，但他射出去會飄」、「（問：現場人
    說沒有飄，落地時還在燒，有何意見？）那就燒了」等語（
    見偵查卷第59頁），於本院羈押訊問時亦稱：「我只是想要
    打總統府」、「我知道信號彈是會拋物線向上，我之前有試
    射過我在試射有帶滅火器，但是我去總統府前射時並沒有帶
    」、「若是火花掉到草上會燒起來」、「因為信號槍沒有準
    星、沒有罩門，所以後來擊發的點在那裡我也沒有辦法預測
    」、於本院審理中供稱：「我去深坑山裡試射過」、「我是
    近距離2.5 公尺打兩片瓦楞紙板，加一件衣服約7 公分厚，
    發射完有燃燒，所以當場我有用滅火器撲滅」等語（見偵查
    卷第66、67頁，本院卷一第8 頁，本院卷二第113 頁），可
    見被告先前試射信號彈時，已知信號彈射出後之火焰觸及易
    燃物品，有延燒能力，亦曾攜帶滅火器以備滅火之用；但被
    告於上開時、地朝總統府正門射擊時，並未攜帶滅火器，且
    該信號槍難以瞄準特定物體，被告亦不在乎信號彈之火焰是
    否造成延燒。申言之，被告當時雖認為信號彈之彈著點、落
    地點最可能在水泥牆壁、柏油路面上，然而，被告主觀上亦
    未排除「信號彈射出去會飄」、「無法預測彈著點」、「火
    花掉到草上會燒起來」等危險變數，且被告未採取任何遏止
    火勢延燒之防備措施，足認被告主觀上應有預見信號彈擊發
    後，燃燒狀態之火焰一旦觸及總統府建築物內部或外部之易
    燃物品，顯有起火延燒之危險性，仍抱持「那就燒了」態度
    ，燃燒結果並不違背其本意。況查NICO廠牌信號彈之正常使
    用方式，須將發射器向上與地面垂直約90度角發射，飛行高
    度約80公尺，火焰亮度最大約1 萬燭光，自80公尺高度落至
    地面時，火焰即完全熄滅，此有法務部調查局96年1 月18日
    調科參字第09600016360 號函暨檢附信號彈型錄可稽（見本
    院卷一第216 至220 頁）。倘被告當時射擊信號彈僅基於「
    我想這個東西有聲光效果，會引人注意」、「我覺得去總統
    府開槍很爽，因為那裡可見度很高」之示威心態（見偵查卷
    第59頁、本院卷二第112 頁反面），應無使信號彈正面觸及
    總統府建築物之必要，被告卻不採取信號槍對空射擊之正常
    使用方式，而故意朝總統府正大門方向平射，使燃燒中火焰
    直接觸及總統府建築物，可見被告主觀上非僅表達示威而已
    ，應有使總統府建築物引火而仍不違背其本意之故意。
  (2)被告事後於本院審理中固辯稱：火花很快就會熄滅，伊認為
    總統府不會燒起來云云（見本院卷一第8 頁、本院卷二第11
    3 頁），但據被告上開陳述，伊僅曾近距離試射瓦楞紙及衣
    物，確有引燃，既無遠距離射擊易燃物品之試驗，被告主觀
    上何以能排除遠距離射擊後火焰之引燃能力，實難遽信。況
    被告亦自陳：「我覺得去總統府開槍很爽」、「內勤的時候
    我情緒還很亢奮」、「我是想要引起人的注意」等情（見本
    院卷二第112 頁反面、第113 頁、本院卷一第9 頁），可見
    被告於警詢、檢察官內勤偵訊及本院羈押訊問時所陳述情節
    ，最為貼近被告發射信號彈時亢奮、激動之心理狀態，衡其
    於內勤偵訊時所言：「那就燒了」一語，適足反映被告於發
    射信號彈時，主觀上應有預見信號彈延燒總統府建築物之可
    能性，且其燃燒亦不違背其本意。相較之下，被告經起訴後
    始冷靜答辯之詞，自不得逕採為判斷被告行為時主觀認識之
    基礎。被告上開所辯，應無可取。
三、再查被告行為時雖有激動、亢奮之狀況，但經本院委請亞東
    紀念醫院馮榕醫師鑑定其精神狀態結果，被告於會談時，言
    語連貫，情緒穩定，無明顯之妄想或幻覺，亦無任何重大精
    神病，CPDI中華人格量表則顯示被告無明顯精神疾病相關症
    狀，此有亞東紀念醫院精神鑑定報告書1 份在卷可考（見本
    院卷一第181 至182 頁），此經本院歷次庭訊被告之應答正
    常，亦有本院各次筆錄可考，足堪認定被告之精神狀態並無
    違常情形。此外，查無其他證據可認被告於發射信號彈時之
    精神狀態已達精神耗弱或心神喪失之程度，附此說明。
四、綜上所述，本件事證明確，被告基於放火之未必故意，持無
    法明確瞄準目標物之信號槍，朝總統府大門發射燃燒之信號
    彈13發，擊中總統府正面平台及牆面，落至大門前階梯及側
    邊車道水泥地上，或自己熄滅、或因駐衛憲兵即時撲滅，而
    未至燃燒建築物之結果等犯行，洵堪認定，應予依法論罪科
    刑。
、論罪科刑之依據
  (一)查被告以信號槍發射信號彈後，產生燃燒火焰約7 秒，足以
    引燃其他易燃物品，客觀上已具備燃燒建築物之危險可能性
    ，且為被告主觀上所能預見，猶不違背其本意而為之，則已
    達於著手放火之實行階段，但未至燒燬建築物之結果，又總
    統府於夜間亦有安全人員駐守，為現有人所在之建築物甚明
    ，故核被告所為，係犯刑法第173 條第1 項、第3 項放火燒
    燬現有人所在之建築物未遂罪，應依同法第25條第2 項規定
    ，減輕其刑。被告於上開時、地朝總統府正大門發射信號彈
    共13發，亦即有13次射擊行為，乃緊密實施侵害同一社會公
    共安全法益，此13次射擊行為間之獨立性極為薄弱，依一般
    社會健全觀念，無從強行分開，在刑法評價上，應視為數個
    舉動之接續施行，合為包括之一行為予以評價，論以接續犯
    。
  (二)爰審酌：(1)被告因積欠卡債約143 萬元（見本院卷二第136
    頁），與各債權銀行協商過程不如預期，向行政院金融監督
    管理委員會申訴亦未獲回應，又恐保全員工作即將不保，抑
    鬱難伸，將不滿情緒投射在當前政治局勢，乃萌生前往總統
    府前發射信號彈之犯意，以此宣洩情緒；(2)被告於本院審理
    中陳稱欲藉此犯行吸引社會大眾及媒體關注，其於警詢時、
    內勤偵訊時及本院羈押訊問時，一再誑稱：「我身為一個臺
    灣國的子民，我在2000年選出來的陳水扁總統，到目前為止
    都沒有引領我們至一個康莊大道，他在2000年的競選宣言要
    建立一個康莊大道，他沒有實現他的競選宣言，所以我對他
    不滿，才持信號槍至總統府開槍，學者都是嘴巴說說而已，
    我是以行動來拋頭顱灑熱血，我開槍是引他人來響應」、「
    我會準備更好的裝備再犯」、「我是故意要他們〔憲兵、便
    衣〕來抓我」、「這是一個很表象的行為，我知道這個動作
    不會達到什麼樣的目的，但是這個動作可以吸引一些我們的
    同志們，跟我作同樣的事情，或是他們可以拿到更好的彈，
    總之要有人開第一槍，我認為這是該做的事」云云（見偵查
    卷第6 、10、67頁），卻毫無提及卡債造成之社會問題及財
    務困境，徒然訴諸政治抗議，以此煽惑他人危害總統府之安
    全，惡性重大；(3)且總統府乃我國總統及副總統之辦公處所
    ，表徵國家元首最高權力所在，被告故意以信號彈朝總統府
    正大門方向射擊，縱引燃總統府建築物亦不違背其本意，行
    為後立即逃逸離去現場，未及時遭到逮捕，造成全國人心惶
    惶，揣測紛紛；(4)被告犯罪後，於逮捕當日警詢、偵訊及本
    院羈押訊問中均出狂言，已如前述，於本院審理中，又飾詞
    狡辯墜落火花不能燃燒易燃物云云，甚於辯論時自陳：「我
    覺得去總統府開槍很爽」（見本院卷二第112 頁反面），且
    歷次庭訊態度傲慢，毫無悔意；(5)惟念被告前無犯罪紀錄，
    素行非惡，此有臺灣高等法院被告前案紀錄表在卷可參（見
    本院卷一第5 頁）；(6)被告射擊之信號彈雖有引燃建築物之
    客觀危險，但所幸火焰均觸及水泥建築及柏油路面，僅有數
    處燻黑痕跡，事實上未至燒燬建築物之結果等一切情狀，本
    院認檢察官論告時求刑5 年似仍過重，爰量處有期徒刑4 年
    ，以儆效尤。
  (三)末查，扣案信號槍1 把、信號彈彈匣1 個及槍背帶1 個為被
    告所有，供放火犯罪所用之物，業據被告供明在卷（見偵查
    卷第6 至7 頁），應依刑法第38條第1 項第2 款規定，併予
    宣告沒收之。
據上論斷，應依刑事訴訟法第299 第1 項前段，刑法第173 條第
1 項、第3 項、第25條第2 項、第38條第1 項第2 款，判決如主
文。
本案經檢察官於知慶到庭執行職務。
中　　華　　民　　國　　96　　年　　5 　　月　　2 　　日
　　　　　　　　　刑事第六庭審判長  法　官　周占春
                                    法  官  趙子榮
                                    法  官  林晏如
以上正本與原本無異。
如不服本判決，應於判決送達後10日內向本院提出上訴狀（應抄
附繕本）。告訴人或被害人如對於本判決不服者，應具備理由請
求檢察官上訴，其上訴期間之計算係以檢察官收受判決正本之日
期為準。
                                    書記官  楊盈茹
中　　華　　民　　國　　96　　年　　5 　　月　　3 　　日
附錄本案論罪科刑法條全文：
中華民國刑法第173條
放火燒燬現供人使用之住宅或現有人所在之建築物、礦坑、火車
、電車或其他供水、陸、空公眾運輸之舟、車、航空機者，處無
期徒刑或7 年以上有期徒刑。
失火燒燬前項之物者，處1 年以下有期徒刑、拘役或5 百元以下
罰金。
第 1 項之未遂犯罰之。
預備犯第1 項之罪者，處1 年以下有期徒刑、拘役或3 百元以下
罰金。
